【裁判字號】    95,抗,1404
【裁判日期】    951018
【裁判案由】    假扣押
【裁判全文】
臺灣高等法院民事裁定                  95年度抗字第1404號
抗 告 人  甲○○
上列抗告人因與相對人乙○○間假扣押事件，對於中華民國95年
7月11日臺灣臺北地方法院95年度裁全字第9169號裁定，提起抗
告，本院裁定如下：
    主  文
抗告駁回。
抗告費用由抗告人負擔。
    理  由
一按債權人就金錢請求或得易為金錢請求之請求，欲保全強制執
  行聲請假扣押，當釋明請求及假扣押之原因後，如併就債務人
  所應受之損害，已供法院所定之擔保者，法院即得予以准許，
  此觀民事訴訟法第522條第1項及第526條第1、2項之規定即明
  。申言之，假扣押為保全程序而非確定私權之訴訟程序，倘債
  權人已釋明請求及假扣押之原因，並陳明就債務人可能遭受之
  損害願供擔保以補釋明之不足，法院於認為適當時，即可斟酌
  情形定相當之擔保，准予債權人於供擔保後對債務人之財產為
  假扣押；至債權人本案債權是否確實存在，則非保全程序所應
  審認之事項（最高法院61臺抗589號判例參照）。
二本件相對人於原法院主張其因遭受抗告人詐騙，而受有財產上
  損害，並因而遭受臺灣臺北地方法院為有期徒刑4個月之宣告
  ；頃聞抗告人有脫產之行為，唯恐日後有不能強制執行之虞，
  爰聲請為假扣押裁定，且陳明願供擔保以補釋明之不足，並提
  出泛亞銀行匯出匯款回條、臺灣臺北地方法院94年度簡上字第
  193號刑事判決等件影本為據。揆諸首揭說明，原法院准予相
  對人供擔保後得為假扣押，核無不合。抗告意旨雖以：相對人
  係自願投資購買系爭股票，如有投資不利之情事，當以聯洋資
  產投資顧問有限公司及希望工程公司為求償對象，又伊與丈夫
  尚須扶養3名子女，且皆因失業而申請失業救濟中，伊等所有
  之車輛並已遭扣押，實無力面對相對人之求償云云。惟查抗告
  人所稱上情要屬實體之爭執，非本件程序所得審究，此乃應待
  本案解決之問題，其據以對原裁定聲明不服，尚非有據。至相
  對人雖於民國95年10月16日準備程序期日中，就系爭請求具狀
  聲請本院對抗告人發支付命令，惟此與本件抗告無涉，本院自
  無庸予以審究，況聲請法院依督促程序發支付命令，非可利用
  抗告程序提起聲請，此觀民事訴訟法第495條之1第1項、第508
  條第1項及第510條之規定自明，並此敘明。抗告意旨指摘原裁
  定不當，求予廢棄，非有理由，爰裁定如主文。
中    華    民    國    95    年    10    月    18    日
                    民事第十六庭
                        審判長法  官  沈方維
                              法  官  張競文
                              法  官  湯美玉
正本係照原本作成。
不得抗告。
中    華    民    國    95    年    10    月    18    日
                              書記官  賴淑真


司法院資訊處製作；財團法人民間司法改革基金會備份。
